【裁判字號】    90,易,280
【裁判日期】    900621
【裁判案由】    違反毒品危害防制條例
【裁判全文】
臺灣基隆地方法院刑事判決                          九十年度易字第二八號
    公  訴  人  臺灣基隆地方法院檢察署檢察官
    被      告  甲○○
右列被告因違反毒品危害防制條例案件，經檢察官提起公訴 (九十年度毒偵字第五九
二號)，本院判決如左：
    主  文
甲○○連續施用第二級毒品，累犯，處有期徒刑捌月，扣案之安非他命壹包（毛重壹
點陸公克、淨重壹點參公克）沒收銷燬。
    事  實
一、甲○○前曾於民國八十二年七月間，因吸食及非法販賣麻醉藥品案件，經各判處
    有期徒刑八月及五年八月，並定應執行刑為有期徒刑六年二月確定，於八十七年
    四月十八日執行完畢。且其並曾先後二次因施用毒品案件，經本院八十七年毒聲
    字第五六二號及八十八年毒聲字第七八七號先後裁定送勒戒處所觀察勒戒，均認
    無繼續施用毒品之傾向，而經台灣基隆地方法院檢察署檢察官於八十七年十一月
    二十三日，以八十七年度偵緝字第一六六號，及於八十八年六月八日以八十八年
    度偵字第一八八八號及偵字第三一四六號為不起訴處分確定。且其又因施用第二
    級毒品安非他命，經台灣基隆地方法院檢察署檢察官以八十九年度毒偵緝字第二
    七五號聲請以簡易判決處刑，經本院基隆簡易庭於八十九年九月八日以八十九年
    度基簡字第六九五號簡易判決處有期徒刑六月，並於同年十月二十三日確定，尚
    未執行。惟其仍不知悔改，前案簡易判決於八十九年九月二十九日送達後一星期
    內之某日起，至九十年一月二十九日二十二時許止，在基隆市○○路一五三號十
    二樓及台北縣汐止鎮○○○路一五六巷十八號九樓等住處，連續多次以放置少許
    安非他命再點火燃燒吸食煙霧方式施用第二級毒品安非他命，平均每星期施用約
    二次，嗣於九十年一月三十日，其在台北縣汐止市○○○路一五六巷十八號大門
    口遭通緝查獲，並扣得其持有之第二級毒品安非他命一包（毛重一．六公克、淨
    重一．三公克）。
二、案經台北市政府警察局北投分局移送臺灣基隆地方法院檢察署檢察官偵查起訴。
    理  由
一、右開事實，業經被告甲○○於偵查及審理中坦承不諱，而其經警採尿送驗結果亦
    呈安非他命陽性反應，有台北市立療養院煙毒尿液檢驗報告書一紙在卷可按，並
    有當場查獲第二級毒品安非他命一包扣案可佐，事證明確。且被告前曾二度因施
    用毒品經本院裁定送勒戒處所觀察、勒戒後，因均無繼續施用毒品之傾向，經檢
    察官先後為不起訴處分確定，有不起訴處分書二份及台灣基隆地方法院檢察署刑
    案資料查註紀錄表一份在卷可按，而被告此次犯，已屬三犯，其犯行應堪認定。
二、按安非他命為第二級毒品，毒品危害防制條例第二條第二項第二款規定甚明，則
    核被告施用安非他命之行為，係犯該條例第十條第二項之施用第二級毒品罪。且
    被告有先後多次之施用第二級毒品犯行，時間緊接，犯意概括，並觸犯相同構成
    要件，應各依連續犯論以一罪並加重其刑。又被告前有事實欄所列之前案經判處
    有期徒刑確定及執行完畢情形，有台灣基隆地方法院檢察署刑案資料查註紀錄表
    在卷可按，而其於前案有期徒刑執行完畢後五年以內再犯有期徒刑以上之上開罪
    名，應依累犯規定遞加重其刑。審酌被告沈迷毒品，無法自拔，一再觸法，情節
    非微，惟犯後坦承，態度尚佳及其犯罪相關之一切情狀，量處如主文所示之刑。
    扣案之安非他命一小包（毛重一．六公克、淨重一．三公克）為第二級毒品，應
 依毒品危害防制條例第十八條第一項宣告沒收銷燬。
三、公訴意旨另略以：被告另基於概括犯意，自八十八年六月八日其前次觀察、勒戒
    完畢後起至八十九年九月二十九日前案簡易判決送達日止，仍有多次施用第二級
    毒品安非他命之犯行，此部分亦係犯毒品危害防制條例第十條第二項之罪，並與
    前述有罪部分有連續犯之裁判上一罪關係。惟經查被告前已因施用第二級毒品安
    非他命，經本院於八十九年九月八日判處有期徒刑六月，該案判決雖未宣判，但
    已於八十九年九月二十九日送達於檢察官，應已發生裁判之拘束效力（至該判決
    正本對被告送達時，雖於同年月二十五日寄達存於基隆市○○○路一三五巷二十
    一弄六十五號三樓，但該處並非被告住處，應未發生送達效力），則被告連續犯
    行在該日之前者，均為前案事實審理可能之範圍，且該案判決並已於同年十月二
    十三日確定，則被告施用第二級毒品之犯行，在八十九年九月二十九日前部分，
    應已為前案確定判決效力所及，不得再行追訴處罰，惟公訴人既認被告此部分與
    其前述有罪部分有連續犯之裁判上一罪關係，則依審判不可分之原則，自毋庸另
    為免訴之諭知。
四、據上論斷，應依刑事訴訟法第二百九十九條第一項前段、毒品危害防制條例第十
    條第二項、第十八條第一項前段、刑法第十一條前段、第五十六條、第四十七條
    ，判決如主文。
本案經檢察官周慶華到庭執行職務。
中    華    民    國      九十      年        六      月    二十一    日
                                      臺灣基隆地方法院刑事第二庭
                                          法  官  黃  麟  倫
右正本證明與原本無異。
對於本件判決如有不服，應於收受送達後十日內，向本院提出上訴書狀，上訴於臺灣
高等法院，並按他造當事人之人數附具繕本。
                                          書記官  許  世  賢
中    華    民    國      九十      年        六      月    二十一    日
附錄本案論罪科刑法條全文
毒品危害防制條例第十條第二項：
施用第二級毒品者，處三年以下有期徒刑。


司法院資訊處製作；財團法人民間司法改革基金會備份。
